【裁判字號】    98,易,891
【裁判日期】    981116
【裁判案由】    竊盜
【裁判全文】
臺灣桃園地方法院刑事判決               98年度易字第891號
公  訴  人  臺灣桃園地方法院檢察署檢察官
被      告  甲○○
                      7樓
                    （另案於臺灣桃園監獄執行中）
上列被告因竊盜案件，經檢察官聲請簡易判決處刑（98年度偵字
第4512號），本院認不宜以簡易判決處刑，改依通常程序審理，
判決如下：
    主  文
甲○○共同犯攜帶兇器竊盜罪，累犯，處有期徒刑拾月，扣案六
角Ｔ型扳手壹支沒收。
    事  實
一、甲○○前因毒品案件，經法院判處有期徒刑1 年確定，於民
    國95年7 月1 日執行完畢，竟仍不知悔改，與乙○○（由本
    院另行審理中）共同基於意圖為自己不法所有之犯意聯絡，
    於98年1 月16日晚上8 時30分許，在桃園縣新屋鄉○○○路
    6 號署立桃園醫院新屋分院停車場附近，由乙○○負責把風
    ，甲○○持其所有客觀上可作為兇器使用之六角T 型扳手1
    支，以該扳手撬開車門及發動電門之方式，竊取葉秀珠所有
    之車號NS-9199 號自用小客車得逞。嗣於同年月17日凌晨0
    時10分許，在新竹市○區○○路930 號金座汽車旅館B06 號
    房為警查獲，並扣得上開六角T 型扳手1 支。
二、案經新竹市警察局第三分局報告臺灣新竹地方法院檢察署函
    請臺灣高等法院檢察署函轉臺灣桃園地方法院檢察署檢察官
    偵查後聲請簡易判決處刑。
    理  由
一、本案檢察官原聲請簡易判決處刑，惟本院因認有刑事訴訟法
    第451 條之1 第4 項但書第1 款所列之情形，依同法第452
    條規定，本件改適用通常程序審判之，先予敘明。
二、按被告以外之人於審判外之陳述，雖不符前四條之規定，而
    經當事人於審判程序同意作為證據，法院審酌該言詞陳述或
    書面陳述作成時之情況，認為適當者，亦得為證據，刑事訴
    訟法第一百五十九條之五第一項定有明文。查被告甲○○於
    本院審理時當庭同意將證人葉秀珠、共犯乙○○於警詢時之
    言詞陳述作為證據，有審判筆錄1 份在卷可考，且本院審酌
    該等陳述做成時並無證明力明顯過低或證據係違法取得等情
    況，認上開警詢筆錄有證據能力，合先敘明。
三、訊據被告甲○○除辯稱：伊不知道乙○○有無幫伊把風，伊
    曾告訴警方乙○○不知道伊要偷車，但警察不相信，伊才會
    於警詢時說乙○○有把風云云外，對其餘犯情均坦承不諱，
    並經證人葉秀珠於警詢時證述綦詳，且有贓物認領保管單、
    搜索、扣押筆錄、扣押物品目錄表及查獲照片在卷可考，復
    有六角T 型扳手1 支扣案可資佐證。
四、被告甲○○雖以前詞置辯，然查，被告甲○○於警詢時供稱
    ：乙○○在旁負責把風等語，核與共犯乙○○於警詢時供稱
    ：甲○○說他需要一部自小客車代步，所以伊才幫他把風等
    語相符，是被告甲○○、共犯乙○○嗣後翻異前供，所辯已
    難遽予採信。另參酌證人即查獲本案之員警林勝煌於檢察官
    訊問時具結證稱：伊問甲○○車子如何得來，甲○○當場承
    認係伊所竊取，並且說是和乙○○一起偷的，甲○○當場表
    示乙○○一起偷車時，乙○○都有聽到，但乙○○沒有做任
    何表示，也沒有否認，回到派出所伊詢問乙○○，乙○○坦
    承車子是他跟甲○○一起偷的，並說由乙○○駕駛他自己的
    車子載甲○○到醫院附近尋找要竊取的車輛，再由甲○○下
    車去竊取，他在旁邊把風，他還說到因為甲○○需要車代步
    所以才去偷車，乙○○警詢筆錄係伊負責詢問，詢問完後有
    提示筆錄給乙○○看，他看完後才簽名，甲○○警詢筆錄是
    由伊詢問，甲○○有陳述乙○○在旁把風，詢問過程中並未
    對甲○○、乙○○為任何強暴、脅迫或其他不正方法等語，
    足認被告甲○○、共犯乙○○均係在警詢時自白共同行竊之
    犯行，且無非法取供之情事，又甲○○、乙○○在分開製作
    警詢筆錄之情況下，對於犯罪之過程均為一致之供述，堪認
    其二人之自白不僅具任意性，且與事實相符，可以採信。此
    外，被告甲○○於遭警查獲時已坦承其行竊之犯行，衡情林
    勝煌等查獲員警實無違法逼迫乙○○亦需承認共同竊盜之必
    要性，況被告甲○○、乙○○於遭警方查獲之初，因未及防
    備且較少權衡利害，預設佈局而構詞巧飾，是其等於甫遭警
    查獲時所述內容，自較其嗣經思考後而於內勤檢察官訊問時
    翻異之辯詞為可採。再者，被告甲○○對其於警詢時供稱乙
    ○○在旁把風之原因，於本院98年9 月28日審理時先陳稱：
    伊當時在警詢時說錯了云云，後旋改稱：因當時伊在提藥，
    所以要趕快講一講云云，嗣又翻稱：伊提藥時迷迷糊糊云云
    ，而於本院98年11月2 日審理時，被告甲○○先另供稱：上
    次開庭伊說乙○○沒有參與是說謊等語，但隨即改稱：伊不
    知道乙○○有無幫忙把風云云，足見被告甲○○就共犯乙○
    ○未幫忙把風之陳述內容不僅前後明顯不一，更有互相矛盾
    之情形，益徵被告甲○○對共犯乙○○有利之陳述，實屬迴
    護乙○○之詞，不值一採。綜上各情，被告甲○○之辯解顯
    非事實，本件事證已經明確，被告甲○○之犯行堪予認定，
    應依法論科。
五、按刑法第321 條第1 項第3 款之攜帶兇器竊盜罪，係以行為
    人攜帶兇器竊盜為其加重條件，此所謂兇器，其種類並無限
    制，凡客觀上足對人之生命、身體、安全構成威脅，具有危
    險性之兇器均屬之，且祇須行竊時攜帶此種具有危險性之兇
    器為已足，並不以攜帶之初有行兇之意圖為必要（最高法院
    79年臺上字第5253號判例要旨參照）。查被告甲○○持以行
    竊之六角Ｔ型扳手1 支，屬質地堅硬、尖端銳利之金屬製品
    ，是該支扳手在客觀上對人之生命、身體、安全顯足以構成
    威脅，因之，被告甲○○自屬攜帶兇器竊盜甚明。核被告甲
    ○○所為，係犯刑法第321 條第1 項第3 款之攜帶兇器竊盜
    罪。其就上開犯行與乙○○有犯意聯絡及行為分擔，為共同
    正犯。又被告甲○○有事實欄一所載之犯罪科刑、執行情形
    ，有臺灣高等法院被告前案紀錄表在卷可按，其受徒刑之執
    行完畢後，5 年以內故意再犯本件有期徒刑以上之罪，為累
    犯，應依刑法第47條第1 項規定加重其刑。爰審酌被告攜帶
    兇器行竊之犯罪手段所生危害非輕，兼衡其竊得之財物已返
    還被害人，及其犯後態度等一切情狀，量處如主文所示之刑
    。扣案六角Ｔ型扳手1 支為被告所有而供犯本罪所用之物，
    應依刑法第38條第1 項第2 款之規定宣告沒收。
據上論斷，依刑事訴訟法第452 條、第284 條之1 、第299 條第
1 項前段，刑法第28條、第321 條第1 項第3 款、第47條第1 項
、第38條第1 項第2 款，判決如主文。
本案經檢察官潘怡華到庭執行職務。
中    華    民    國    98    年    11    月    16    日
              刑事第十二庭    法  官  魏 于 傑
得於10日內上訴
以上正本證明與原本無異。
如不服本判決應於收受判決後10日內向本院提出上訴書狀，並應
敘述具體理由。其未敘述上訴理由者，應於上訴期間屆滿後20日
內向本院補提理由書( 均須按他造當事人之人數附繕本) 「切勿
逕送上級法院」。
                              書記官  林 新 裕
中    華    民    國    98    年    11    月    17    日
附錄本件論罪科刑依據之法條：刑法第321 條第1 項第3 款
中華民國刑法第321條
（加重竊盜罪）
犯竊盜罪而有左列情形之一者，處 6 月以上、 5 年以下有期徒
刑：
一、於夜間侵入住宅或有人居住之建築物、船艦或隱匿其內而犯
    之者。
二、毀越門扇、牆垣或其他安全設備而犯之者。
三、攜帶兇器而犯之者。
四、結夥三人以上而犯之者。
五、乘火災、水災或其他災害之際而犯之者。
六、在車站或埠頭而犯之者。
前項之未遂犯罰之。


司法院資訊處製作；財團法人民間司法改革基金會備份。
